【裁判字號】    99,交易,56
【裁判日期】    990406
【裁判案由】    過失致死
【裁判全文】
臺灣臺中地方法院刑事判決              99年度交易字第56號
公  訴  人  臺灣臺中地方法院檢察署檢察官
被      告  甲○○
上列被告因過失致死案件，經檢察官提起公訴（98年度偵字第27
846號），被告於準備程序中就被訴事實為有罪之陳述，本院改
依簡式審判程序審理，茲判決如下：
    主    文
甲○○因過失致人於死，處有期徒刑柒月。緩刑貳年，並應依本
院99年度交附民字第38號和解筆錄（如附件）所載內容，賠償被
害人家屬新台幣貳佰捌拾萬元。
    犯罪事實
一、甲○○考領有適當之駕駛執照，於民國98年10月9 日晚間，
    駕駛車牌號碼3V-6082 號自用小客車，由臺中市○區○○○
    街沿建成路由東往西方向行駛，於同日晚間11時15分許，途
    經建成路與振興路交岔路口欲左轉時時，理應注意汽車行駛
    至交岔路口，轉彎車應暫停讓直行車先行，且依當時天候晴
    、光線為夜間有照明、柏油路面乾燥無缺陷、道路無障礙物
    及視距良好等情，客觀上並無不能注意之情事，竟疏於注意
    及此，適有蔡俊沛於同一時間騎乘車牌號碼G5P-275 號重型
    機車由台中市○○街沿建成路往東英二街方向行駛，途經前
    揭交岔路口，亦疏於注意車前狀況，並隨時採取必要之安全
    措施，即貿然通過前揭路口，由於雙方各有前揭過失，致甲
    ○○駕駛之上開自用小客車與蔡俊沛騎乘之上開重型機車迎
    面對撞，蔡俊沛當場人車倒地。嗣警據報趕往現場處理，甲
    ○○當場承認為肇事人，自首而接受裁判。惟蔡俊沛經緊急
    送往臺中市澄清綜合醫院開刀救治，仍於同年月13日下午 3
    時55分許不治死亡。
二、案經臺中市警察局第三分局報告臺灣臺中地方法院檢察署檢
    察官相驗後偵查起訴。
    理    由
一、程序方面：
  (一)按簡式審判程序之證據調查，不受刑事訴訟法第159條第1項
    規定之限制，刑事訴訟法第273條之2定有明文。此乃因簡式
    審判程序，貴在審判程序之簡省便捷，故調查證據之程序宜
    由審判長便宜行事，以適當之方法行之即可；又因被告對於
    犯罪事實並不爭執，可認定被告亦無行使反對詰問權之意，
    因此有關傳聞證據之證據能力限制規定無庸予以適用。
  (二)本件證人乙○○於警詢及偵查中所為之陳述，雖為審判外之
    言詞陳述，其性質為傳聞證據；惟本件訴訟係適用簡式審判
    程序，有審判筆錄在卷可稽，是其於警詢中及偵查中所為之
    證言，自均得作為認定事實之證據。
二、訊據被告甲○○對於上開時、地駕車發生車禍肇事致被害人
    蔡俊沛受傷死亡等事實，均坦承不諱，核與告訴人乙○○指
    述之情節相符，並有道路交通事故現場圖、道路交通事故調
    查報告表(一)、(二)、道路交通事故談話紀錄表、澄清綜合醫院
    診斷證明書、現場照片13張附卷可稽。另被害人蔡俊沛因本
    件車禍事故受傷死亡之事實，亦經臺灣臺中地方法院檢察署
    檢察官督同檢驗員相驗屬實，製有檢驗報告書、相驗屍體證
    明書及相驗相片在卷可佐。按汽車行駛至交岔路口，轉彎車
    應暫停讓直行車先行，道路交通安全規則第102 條第1項第2
    款訂有明文。被告駕車自應注意上述道路交通安全規定，且
    依當時天候、路況，又無不能注意之情形，竟疏未注意及此
    ，以致肇事，致被害人受傷死亡，被告應有過失。另本件經
    送請臺灣省臺中市區車輛行車事故鑑定委員會鑑定結果，亦
    認被告甲○○駕駛自小客車於交岔路口左轉彎時未讓對向直
    行車先行，為肇事主因，另被害人蔡俊沛駕駛重機車疏未注
    意車前狀況，為肇事次因，亦有該委員會99年3 月10日中市
    行字第0995400700號函附之鑑定意見書1 份存卷可按。茲被
    告因其違規駕車行為，對於騎車行經上開肇事路段之被害人
    ，製造法所不容許之風險，並且該風險在具體事件歷程中實
    現，而導致被害人受傷死亡之構成要件結果發生，該死亡結
    果顯可歸責於被告，堪認被告過失駕駛行為與被害人受傷死
    亡結果間，顯有相當因果關係，且不因本件被害人亦有過失
    而免責。綜上所述，被告過失致死犯行，堪以認定。
三、核被告甲○○所為，係犯刑法第276條第1項之過失致人於死
    罪。被告於肇事後，在有偵查權限之人知悉犯罪人之前，主
    動向據報前往處理之員警表明為肇事人，向警自首並接受裁
    判，有道路交通事故肇事人自首情形紀錄表一份在卷可稽，
    核為對於未發覺之罪自首而接受裁判，應依刑法第62條前段
    之規定減輕其刑。爰審酌被告行車未遵守交通規則而過失致
    人於死之行為，雖非如故意行為之惡性重大，但被告對於本
    案車禍之發生，確實具有前揭過失，並造成被害人蔡俊沛死
    亡之悲劇，被害人家屬之精神、心理亦因之受嚴重創傷，內
    心之悲痛、遺憾，經久難以平息、彌補；被告之過失程度、
    肇事之情節，本件被害人亦有過失；及被告犯罪後坦承犯行
    ，且業與被害人家屬達成和解，有和解筆錄一份在卷可稽，
    足認被告犯罪後態度良好等一切情狀，量處如主文所示之刑
    。末查，被告前未曾受有期徒刑以上刑之宣告，有臺灣高等
    法院被告前案紀錄表一份在卷可憑，其因一時疏失，致罹刑
    章，且事後亦與被害人家屬達成和解，經此偵審科刑之教訓
    後，當知所警惕，信無再犯之虞，本院因認上開對其所宣告
    之刑，以暫不執行為適當，爰併諭知緩刑二年，以啟自新，
    並諭知依本院和解筆錄（如附件）所載內容賠償被害人家屬
    總計280萬元，以觀後效。
據上論斷，應依刑事訴訟法第273 條之1第1項、第299條第1項前
段，刑法第276 條第1項、第62條前段、第74條第1項第1款、第2
項第3 款，刑法施行法第1條之1第1項、第2項前段，判決如主文
。
中    華    民    國    99    年    4     月     6    日
                  刑事第六庭  法  官  高英賓
以上正本證明與原本無異。
如不服本判決應於收受送達後10日內向本院提出上訴書狀，並應
敘述具體理由；其未敘述上訴理由者，應於上訴期間屆滿後20日
內向本院補提理由書（均須按他造當事人之人數附繕本）「切勿
逕送上級法院」。
                              書記官  司立文
中    華    民    國    99    年    4     月     6    日
附錄論罪科刑法條：
中華民國刑法第276 條
因過失致人於死者，處2年以下有期徒刑、拘役或2千元以下罰金
。
從事業務之人，因業務上之過失犯前項之罪者，處5 年以下有期
徒刑或拘役，得併科3 千元以下罰金。

司法院資訊處製作；財團法人民間司法改革基金會備份。
